【裁判字號】    89,訴,1964
【裁判日期】    891226
【裁判案由】    毒品危害防制條例
【裁判全文】
臺灣高雄地方法院刑事判決                        八十九年度訴字第一九六四號
    公  訴  人  臺灣高雄地方法院檢察署檢察官
    被      告  戊○○
    指定辯護人  本院公設辯護人  丙○○
    被      告  乙○○
    選任辯護人  李慶榮
                孫守濂
右列被告因毒品危害防制條例案件，經檢察官提起公訴（八十八年度偵字第一四０二
九號、八十八年度偵字第一六七二四號、八十九年度偵字第一０五０九號、八十九年
度偵緝字第六二０號），本院判決如左：
    主  文
乙○○轉讓第二級毒品，處有期徒刑捌月。扣案之第二級毒品安非他命壹小包（驗後
毛重零點玖公克），沒收銷燬之。
戊○○無罪。
    事  實
一、緣乙○○於高雄市○鎮區○○路一三０號經營「名仕理髮店」，丁○○並曾於該
    處工作，因丁○○染有施用第二級毒品安非他命之惡習，復知悉乙○○有取得第
    二級毒品安非他命之管道，於民國八十八年五月三十一日晚間十時五十九分許，
    丁○○因身體疼痛而急需施用毒品，遂利用位於高雄縣鳳山市○○路與華興街口
    之公共電話（編號0000000號），去電（○七）0000000號與位在
    「名仕理髮店」內之乙○○聯絡，並向乙○○表示因其身體疼痛，急需施用毒品
    ，且目前人已在「名仕理髮店」附近之高雄市○鎮區○○路一六八之一號前等候
    ，乙○○遂基於轉讓第二級毒品安非他命之故意，旋即走出上址之「名仕理髮店
    」，取出預藏於「名仕理髮店」前樹下之第二級毒品安非他命一包（驗後毛重零
    點九公克），並前往「名仕理髮店」附近之高雄市○鎮區○○路一六八之一號交
    付予丁○○，而轉讓第二級毒品安非他命予丁○○一次。適於乙○○甫將第二級
    毒品安非他命一包交付予丁○○之際，即遭埋伏於該處之警方當場查獲，並扣得
    第二級毒品安非命一小包（驗後毛重零點九公克）。
二、案經高雄縣警察局鳳山分局報請臺灣高雄地方法院檢察署檢察官偵查起訴。
    理  由
壹、有罪部分：
一、訊據被告乙○○固坦承於八十八年五月三十一日晚間十時五十九分許，接獲證人
    丁○○（於警訊中冒蔡麗蘭之名應訊）之電話，並旋即前往「名仕理髮店」之樹
    下取出一小包物品，再於高雄市○鎮區○○路一六八之一號前交付予證人丁○○
    之事實；惟矢口否認有何轉讓第二級毒品安非他命之犯行，辯稱：是丁○○打電
    話給伊說她有一包東西放在「名仕理髮店」前的樹下，因為她有欠店裡的錢，所
    以不好意思過去拿，才要伊幫她過去拿，伊到樹下拿時，東西是用塑膠袋包起來
    ，看不清楚裡面裝著什麼，伊就把東西拿到店附近交給丁○○，還跟丁○○在那
    裡聊了一下之後警察才來，根本不知道丁○○要伊幫忙拿的東西是毒品云云。
二、經查，被告乙○○先於警訊中稱：「（你拿這包安非他命給燕仔（蔡麗蘭）是何
    人在賣？）是『阿進』的男子，」、「因為『阿進』沒有空，才叫我拿給蔡麗蘭
    （燕仔）」等語，其於檢察官第一次訊問時亦稱：「是戊○○沒空放在樹下，叫
    蔡麗蘭去拿，蔡不敢去拿，才叫我去拿。」（見八十八年度偵字第一四○二九號
    偵查卷八十八年六月四日訊問筆錄），惟嗣後又改稱：「丁○○說她有一包東西
    掉在門外樹下，要我找到後拿給她，我拿到瑞福路我店旁公園給她。」、「她說
    怕她男友跟去，我不知該包東西是什麼。」（見八十九年度偵緝字第六二○號偵
    查卷八十九年四月十三日訊問筆錄），其後於本院審理中復更易前詞稱：「我沒
    有拿東西給丁○○，是丁○○拜託我去幫她拿的，丁○○把東西放在樹下，因為
    她有欠店內的錢，所以她不好意思去拿，因為樹在店面前，她說她在瑞福路等我
    ，‧‧‧。」等語（見本院八十九年九月七日訊問筆錄），足見被告乙○○就交
    付第二級毒品安非他命予證人丁○○，究係受被告戊○○所託或係受證人丁○○
    所託，前後說詞反覆不一，輔以被告戊○○自偵查中起即一再否認有接獲證人丁○○之電話，而委託被告乙○○交付第二級毒品安非他命毒品一小包予證人丁○○之行為，堪認被告乙○○於警訊及檢察官第一次訊問時辯稱第二級毒品安非他
    命一小包係被告戊○○委託其交付一情為不可採。又被告乙○○其後雖改稱毒品
    係證人丁○○藏放於樹下而委託其前往拿取云云，然被告乙○○就證人丁○○為
    何不自行前往「名仕理髮店」前拿取其所藏放第二級毒品安非他命一小包之原因
    ，時而稱係怕丁○○之男友發現，時而稱係因丁○○有欠店內錢等語，供詞顯有
    前後互歧之瑕疵；另觀諸八十八年五月三十一日晚間十時五十九分許，撥入（○
    七）0000000號電話通話雙方之對話內容，發話方表示：「秀蘭哦！你幫
    我跑去你丈夫那裡好嗎？」、「啊我現在問你，如果不好，你丈夫說十二點半。
    」、「哦，太久啦，我手在痛，我要等到那時候，我連機車都不能騎，那我就騎
    腳踏車‧‧‧。」、「不要啦！我現在來外面，你出來啦！」、「我看啦你現在
    可以出來，我現在在旁邊而已。」，最後受話方答以：「好。」等語，有通訊監
    聽譯文一份在卷足按，由發話方對受話方之稱呼，及嗣後於八十八年五月三十一
    日十一時許，被告乙○○及證人丁○○即在「名仕理髮店」附近因涉嫌販賣第二
    級毒品案件為警查獲，足見該通電話確係證人丁○○撥打予被告乙○○無訛，渠
    等對話之內容絲毫未曾提及毒品係證人丁○○所藏放而委請被告乙○○代為拿取
    一節，足認被告乙○○所辯毒品係證人丁○○自行藏放於樹下而委請其拿取之詞
    ，亦無可採。此外，扣案之白色晶體一包，經送請高雄醫學院附設中和紀念醫院
    鑑驗結果，為甲基安非他命，驗前毛重零點九五公克，驗後毛重零點九公克，亦
    有該院八十九年七月十八日Ｐ0000000號檢驗報告單可憑。事證明確，被
    告乙○○犯行堪予認定。
三、查經本院傳訊證人即當天查獲之警員甲○○到庭證稱：「‧‧‧在監聽過程中，
    發現丁○○有在那裡出入，我們就派人去那邊埋伏，看到丁○○到理髮店，丁○○先出來，他們約在理髮店轉角的地方，丁○○騎腳踏車，他們接頭時，我們衝
    出去，就當場查獲丁○○的手上有一小包毒品。」、「（當天有無見到交付的現
    金？）沒有。」、「沒有，我們有問，丁○○說沒有交錢給她，我們有找地上，
    也沒有找到，我們在乙○○拿毒品給丁○○時就去抓。」（見本院八十九年九月
    二十六日訊問筆錄），足認被告乙○○於八十八年五月三十一日交付第二級毒品
    安非他命予證人丁○○時，並未同時自證人丁○○處收受有任何金錢；且觀諸被
    告乙○○與證人丁○○於八十八年五月三十一日晚間十時五十九分許之通訊監聽
    譯文，其內容亦未曾有提及金錢之問題，有通訊監聽譯文一份在卷足參；再觀諸
    被告乙○○於警訊中所稱：「我出去見面時，她先還我之前欠我的錢五百元，只
    還四百七十元，並說要拿一千元的安非他命，我隨即回頭到店前樹下拿取『進仔
    』之前擺放的這一包安非他命拿去交給蔡麗蘭。」等語，是依被告乙○○所述，
    亦可見被告乙○○在與證人丁○○先前之通話中，並未曾談及證人丁○○所欲購
    買之毒品究係若干，而係待被告乙○○前往約定地點與證人丁○○見面後，經丁○○當面告知欲購買新台幣（下同）一千元之安非他命，被告乙○○始再行前往
    「名仕理髮店」前樹下拿取價值一千元之第二級毒品安非他命交付予證人丁○○
    ，然證人甲○○已清楚證述：「我看她只有出來一次，一看到她與丁○○接頭，
    我們就出去抓。」等語（見本院八十九年十二月十二日審判筆錄），顯見並無被
    告乙○○於警訊中所稱與證人丁○○見面二次之情。從而，於八十八年五月三十
    一日晚間十一時許，係被告乙○○於接獲證人丁○○之電話後，先至店前樹下拿
    取毒品，旋即前往約定之高雄市○鎮區○○路一六八之一號前將毒品交付予證人
    丁○○，其過程並無何等約定交易毒品代價為何之情形，輔以當場又未查獲任何
    金錢等情，是難認被告乙○○有何販賣第二級毒品安非他命予證人丁○○之行為
    ，核被告乙○○所為，應係犯毒品危害防制條例第八條第二項之轉讓第二級毒品
    罪，公訴意旨漏未斟酌此點，而認被告乙○○所犯係同條例第四條第二項之販賣
    第二級毒品罪，尚有未洽，惟其基本事實同一，本院自應予審理，並變更其起訴
    法條。又被告乙○○轉讓前非法持有安非他之低度行為，應為轉讓之高度行為所
    吸收，不另論罪。爰審酌被告乙○○轉讓安非他命予他人施用，所為戕害他人健
    康至鉅，且犯後一再否認犯行，態度不佳，惟念其轉讓之數量尚微，情節尚非重
    大等一切情狀，量處如主文所示之刑。至扣案白色晶體一包，經送高雄醫學院附
    設中和紀念醫院鑑定結果，確為甲基安非他命，驗前毛重零點九五公克，驗後毛
    重零點九公克，有該院八十九年七月十八日Ｐ0000000號檢驗報告單可佐
    ，是扣案之白色晶體一包為第二級毒品無訛，併依毒品危害防制條例第十八條第
    一項前段沒收銷燬之。至因鑑驗耗損之第二級毒品安非他命，既已滅失，爰不併
    為沒收銷燬之宣告，附此敘明。
貳、無罪部分：
一、公訴意旨另以：被告戊○○與被告乙○○為牟求私利，平日以被告乙○○所經營
    為於高雄市○鎮區○○路一三０號「名仕理髮店」，為販賣毒品之場所。於八十
    八年五月三十一日下午十時許，丁○○為施用度毒品，去電被告戊○○所承租（
    ○七）0000000轉九二七號電話呼叫位於不詳地點之被告戊○○，欲向被
    告戊○○購買價值約一千元之安非他命，被告戊○○回答於翌日零時三十分許即
    可提供安非他命，丁○○因身體疼痛而急需施用，被告戊○○竟與被告乙○○共
    同販賣毒品之犯意，於電話中請丁○○前往被告乙○○所經營上揭「名仕理髮店
    」，向被告乙○○索取毒品。丁○○即於同日下午十時五十九分許，利用高雄縣
    鳳山市○○路與華興街口之公共電話，去電「名仕理髮店」（○七）00000
    00號與被告乙○○聯絡，並向被告乙○○敘明與被告戊○○之前揭談話後，即
    前往高雄市○鎮區○○路一六八之一號前（即「名仕理髮店」附近）等待被告乙○○，被告乙○○旋即走出「名仕理髮店」，並在瑞隆路一六八之一號前樹下取
    出預藏之一小包安非他命交付予丁○○，適於二人交易之際為警查獲，並當場扣
    得第二級毒品安非他命毛重零點九五公克，因認被告戊○○涉有毒品危害防制條
    例第四條第二項之販賣第二級毒品罪嫌。
二、按犯罪事實應依證據認定，無證據不得推定其犯罪事實，刑事訴訟法第一百五十
    四條定有明文。公訴人認被告戊○○涉有前開販賣第二級毒品罪嫌，係以證人丁○○於警訊中之證述、被告乙○○於警訊中之供述及被告戊○○與證人丁○○於
    八十八年五月二十七日至八十八年五月二十九日下午四時許通訊監聽譯文之內容
    為其主要依據。訊據被告戊○○則堅詞否認有何販賣第二級毒品之犯行，辯稱：
    伊根本不認識丁○○，也沒有叫乙○○拿毒品給丁○○等語。
三、經查，被告乙○○雖於警訊中稱：「（你拿這包安非他命給燕仔（蔡麗蘭）是何
    人在賣？）是『阿進』的男子，」、「因為『阿進』沒有空，才叫我拿給蔡麗蘭
    （燕仔）」等語，核與其於檢察官第一次訊問時所述相同（見八十八年度偵字第
    一四○二九號偵查卷八十八年六月四日訊問筆錄），然被告乙○○嗣後旋即改稱
    ：「丁○○說她有一包東西掉在門外樹下，要我找到後拿給她，我拿到瑞福路我
    店旁公園給她。」、「她說怕她男友跟去，我不知該包東西是什麼。」（見八十
    九年度偵緝字第六二○號偵查卷八十九年四月十三日訊問筆錄）、「我沒有拿東
    西給丁○○，是丁○○拜託我去幫她拿的，丁○○把東西放在樹下，因為她有欠
    店內的錢，所以她不好意思去拿，因為樹在店面前，她說她在瑞福路等我，‧‧
    ‧。」（見本院八十九年九月七日訊問筆錄），是被告乙○○前後不一之供述，
    是否堪採為不利被告之認定，已非無疑；且依被告乙○○與證人丁○○於警訊中
    所述，被告乙○○稱：「是『阿進』昨（三十一）日下午三時許拿一小包到店前
    樹下告訴我擺在那裡，到了晚上本來是燕仔（蔡麗蘭）自行要過去拿，但燕仔（
    蔡麗蘭）怕被逗陣的男朋友知道，結果沒去拿，才打電話叫我拿出去給她，就這
    樣被警察查到。」、「我出去見面時，她先還我之前欠我的錢五百元，只還四百
    七十元，並說要拿一千元的安非他命，我隨即回頭到店前樹下拿取『進仔』之前
    擺放的這一包安非他命拿去交給蔡麗蘭。」等語，是依被告乙○○所述，被告戊○○於八十八年五月三十一日下午三時許，即將欲販賣予證人丁○○之一小包毒
    品藏放於「名仕理髮店」前樹下，並將此事告知被告乙○○，然依證人丁○○（
    於警訊中冒名蔡麗蘭）於警訊中所述：「我先打電話0000000秘書公司呼
    叫九二七，這是乙○○逗陣的朋友『阿賢』聯絡的機子，向『阿賢』說要先借一
    千元，看他好不好，他同意說好，但他在打牌沒有時間，要到十二點半，我覺得
    太晚，後來我說要打電話給她老婆（意指乙○○），他回答說好，我隨即打『名
仕理髮店』電話（○七）0000000號給乙○○，跟乙○○聯絡，叫她跑去
    她丈夫（指阿賢）那裡好不好，他問我之前還欠她五百元，我說知道要順便還給
    妳，乙○○說好，叫我先拿過去，我再問她如果不好，妳先生說十二點半，我說
    不能等太久，我手在痛不能騎機車，我已經騎腳踏車出來了，等到十二點半我不
    要，我告訴乙○○我現在出來在店旁邊而已，我要她馬上出來，她問我確認在店
    （指名仕理髮店）旁邊而已，她說好隨即走出來，頭一趟她走出來，我告訴他要
    拿一千元，她說好，即回頭到店裡面拿來一小包交給我，我從他手中接過手，刑
    警就出現在我倆面前，當場被查到帶回警局。」等語，倘如證人丁○○所言，係
    先以電話向綽號「阿賢」之人表示要購買一千元之第二級毒品安非他命，因「阿
    賢」表示沒有時間，要等到十二點半，證人丁○○因急需毒品施用乃徵得「阿賢
    」之同意，旋即電致「阿賢」之女友即被告乙○○，而由被告乙○○交付毒品，
    則依常情推斷，被告戊○○應會先以電話聯絡被告乙○○，告知其與證人丁○○
    間交易之金額及數量，甚或證人丁○○是否已將價金交付，否則以被告乙○○與
    證人丁○○於八十八年五月三十一日晚間十時五十九分許之通話內容，絲毫未曾
    提及此次交易之數量、價金為何及證人丁○○是否已先行交付價金，被告乙○○
    如何知悉應將被告戊○○於當天下午三時許，藏放於名仕理髮店前樹下之第二級
    毒品安非他命一包交付予證人丁○○，甚至被告戊○○是否真有出售價值一千元
    之第二級毒品安非他命予證人丁○○，是被告乙○○於警訊中供詞之真實性更足
    令人生疑。再者，依卷附八十八年五月二十七日至八十八年五月二十九日之通訊
    監聽譯文雖顯示被告戊○○曾有於該段時間內與證人丁○○通話之記錄，而堪認
    被告戊○○所辯與證人丁○○並不相識之詞不可採，然由通訊監聽譯文之內容觀
    之，其內容語多保留而不甚明確，內容亦未有直接提及有關毒品交易之事宜，是
    亦難由此等通訊監聽譯文之內容推認被告戊○○有何販賣毒品之犯行，況縱認被
    告戊○○推稱不認識證人丁○○之詞為不真，亦僅為被告戊○○未據實陳述而已
    ，自難以此做為被告戊○○有何販賣毒品犯行之推論依據。此外，本院復查無其
    他積極證據足認被告戊○○有何公訴人所指販賣第二級毒品之犯行，不能證明被
    告犯罪，依法應為無罪之諭知。
據上論斷，應依刑事訴訟法第二百九十九條第一項前段、第三百條、第三百零一條第
一項，毒品防制條例第八條第二項、第十八條第一項前段，判決如主文。
中      華      民      國    八十九    年     十二     月    二十六    日
                                  臺灣高雄地方法院刑事第七庭
                                      法  官    曾  淑  娟
右正本證明與原本無異。
如不服本判決，應於判決送達後十日內，向本院提出上訴狀。
                                      書記官    陳  恩  如
中      華      民      國    八十九    年     十二     月    二十九    日
附錄本判決論罪之法條：
毒品危害防制條例第八條第二項：
轉讓第二級毒品者，處六月以上五年以下有期徒刑，得併科新台幣七十萬元以下罰金
。
毒品危害防制條例第十八條第一項前段：
查獲之毒品及專供造或施用毒品之器具，不問屬於犯人與否，均沒收銷毀之。


司法院資訊處製作；財團法人民間司法改革基金會備份。
